【裁判字號】    99,裁,2344
【裁判日期】    990930
【裁判案由】    綜合所得稅
【裁判全文】
最  高  行  政  法  院  裁  定
                                      99年度裁字第2344號
抗  告  人  甲○○
上列抗告人因與相對人財政部臺灣省北區國稅局間綜合所得稅事
件，對於中華民國98年11月26日臺北高等行政法院98年度訴字第
2001號裁定提起抗告，本院裁定如下︰
    主  文
抗告駁回。
抗告訴訟費用由抗告人負擔。
    理  由
一、按提起撤銷訴訟，以經合法訴願為要件，此觀行政訴訟法第
    4條之規定即明。當事人未經合法訴願而提起行政訴訟，其
    起訴即屬不備其他要件，行政法院應依行政訴訟法第107條
    第1項第10款後段規定，以裁定駁回其訴。次按訴願之提起
    ，應自行政處分達到或公告期滿之次日起30日內為之，訴願
    法第14條第1項定有明文。訴願逾法定期間，即非合法，其
    復提起撤銷訴訟，自屬起訴不備其他要件，應以裁定駁回之
    。
二、本件抗告人因綜合所得稅事件，於民國98年4月24日收受相
    對人98年4月15日北區國稅法二字第0980011385號復查決定
    書（處分書），有送達證書附原處分卷可稽。其提起訴願期
    間自98年4月25日起，扣除在途期間4日，算至98年6月1日（
    期間末日98年5月28日星期四為端午節，98年5月29日星期五
    調整放假，順延4日至98年6月1日止）即已屆滿，抗告人遲
    至98年6月16日始提起訴願，有收文戳附於訴願卷可按，已
    逾法定期間，其復提起撤銷訴訟，原裁定以其起訴不合法，
    予以駁回，依上開規定及說明，核無違誤。
三、抗告意旨略以：法律適用之邏輯為子法不得牴觸母法，且依
    司法院釋字第217號、第420號及第415號解釋皆認應根據經
    濟事實、實質、公平原則，而非根據外觀、形式。且參本院
    81年度判字第2124號、82年度判字第2410號判決及財稅專家
    陳清秀所著「量能課稅原則在所得稅法上之實踐」一文，更
    明白呈現所有判例基礎的基本原則；依據訴願法第80條規定
    ，原處分顯屬違法或不當，原處分機關或其上級機關得依職
    權撤銷或變更之，此為原裁定所忽略。原裁定不應以牴觸憲
    法之僵化形式條文及不適用之期限規定為裁定之依據云云。
    經核抗告人上開抗告意旨，無非就法律解釋及原則之適用為
    實體之爭執，或對原處分機關或其上級機關應依訴願法第80
    條規定辦理所為之主張。惟本件訴願已逾法定期限，已如前
    述，原裁定以上開理由駁回抗告人在原審之訴，並無違誤。
    依首開說明，自無從審酌抗告人上開實體之爭執與對原處分
    機關或其上級機關依訴願法第80條規定辦理之主張。因此，
    抗告人抗告自難認有理由，應予駁回。
四、據上論結，本件抗告為無理由，依行政訴訟法第104條、民
    事訴訟法第95條、第78條，裁定如主文。
中    華    民    國    99    年    9     月    30    日
                    最高行政法院第六庭
                        審判長法官  吳  明  鴻
                              法官  林  茂  權
                              法官  侯  東  昇
                              法官  黃  秋  鴻
                              法官  陳  國  成

以  上  正  本  證  明  與  原  本  無  異
中    華    民    國    99    年    10    月    1     日
                              書記官  王  史  民

司法院資訊處製作；財團法人民間司法改革基金會備份。
